# 主营业务为技术开发后转让，研发费用进主营成本还是管理费用?

提问人：xiaofr 时间：2016-05-26 21:24:13
公司的主营业务为技术开发后直接将该技术成果转让， 请问技术成果研发费用进主营成本还是管理费用？ 如果近研发费用，则主营业务成本为 0 ，若进管理费用，研发费用比例达不到高新技术企业标准，请问会计分录应该如何处理？

回答人：chenyiwei
有明确对应的客户委托合同，且研发成果的知识产权归对方，本企业仅通过提供研发外包劳务赚取劳务费的，可作为营业成本；其他情形应作为 自行研究开发项目，按《企业会计准则第 6 号——无形资产》核算，根据该准则规定判断能否资本化。